臺灣新竹地方法院民事裁定  
111年度聲字第123號
聲  請  人  邱淑惠  



相  對  人  林清賢  
上列當事人間聲請停止強制執行事件，本院裁定如下：
    主  文
聲請人以新臺幣伍拾伍萬元為相對人供擔保後，本院一一一年度
司執字第二一二四九號執行事件之強制執行程序，於本院一一一
年度訴字第七二二號債務人異議之訴事件全案判決確定或撤回、
和解終結前，應暫予停止。
    理  由
一、本件聲請意旨略以：聲請人就相對人以本院110年度司執字
    第49341號事件核發之債權憑證為執行名義，對聲請人財產
    聲請本院以111年度司執字第21249號清償債務強制執行事件
    （下稱系爭執行事件）所進行之執行程序，業已另行具狀對
    相對人提起債務人異議之訴事件在案，而系爭執行事件對聲
    請人查封之財產一旦拍賣，勢難回復原狀，為此聲請人願供
    擔保，請准裁定系爭執行事件，於聲請人上開所提異議事件
    判決確定前停止執行。
二、按有回復原狀之聲請，或提起再審或異議之訴，或對於和解
    為繼續審判之請求，或提起宣告調解無效之訴、撤銷調解之
    訴，或對於許可強制執行之裁定提起抗告時，法院因必要情
    形或依聲請定相當並確實之擔保，得為停止強制執行之裁定
    ，強制執行法第18條第2項定有明文。
三、經查，聲請人對本院之系爭執行事件，已在本院對相對人提
    起債務人異議之訴，現由本院以111年度訴字第722號事件審
    理在案等情，業據本院調取該等民事執行事件、民事事件卷
    宗核閱無訛，故聲請人聲請在上開債務人異議之訴判決確定
    前，停止上開強制執行程序，並無不合，應予准許。
四、擔保金額之核定：
(一)按法院依強制執行法第18條第2項定擔保金額而准許停止強
    制執行之裁定者，該項擔保係預備供債權人因停止執行所受
    損害之賠償，其數額應依標的物停止執行後，債權人未能即
    時受償或利用該標的物所受之損害額，或其因另供擔保強制
    執行所受之損害額定之，非以標的物之價值或其債權額為依
    據，最高法院86年度臺抗字第442號裁判可資參照。
(二)查於本院系爭執行事件，相對人聲請強制執行之債權額為本
    金新台幣（下同）1,920,000元及其遲延利息，聲請執行標
    的為聲請人所有坐落新竹縣○○市○○段000○00000地號土地及
    其上同段000建號建物（門牌號碼：新竹縣○○市○○○路00號）
    ，此業經本院調取系爭執行事件卷宗核閱無訛。又聲請人提
    起債務人異議之訴，係請求將系爭執行事件之執行程序撤銷
    ，故相對人在停止執行期間，即受有未能執行受償之利息損
    害。是本院審酌相對人上開執行名義之債權額，及其因未能
    即時依強制執行程序受償之損害額，暨聲請人所提起之債務
    人異議之訴案情之繁簡程度，參考各級法院辦案期限實施要
    點規定，第一、二、三審程序審判案件之期限分別為1年4個
    月、2年及1年，加上裁判送達、上訴、分案等期間，預估聲
    請人提起債務人異議之訴獲准停止執行因而致相對人之執行
    延宕之期間，約為審理期間4.5年方得定讞。則以上開債權
    數額按法定利率計算，相對人因停止執行可能所受利息損失
    約為432,000元（1,920,000元×5％×4.5），再加計相對人所
    受之其他一切損失，爰酌定擔保金額為55萬元，並准許聲請
    人於供此擔保後，在本院111年度訴字第722號債務人異議之
    訴事件全案終結確定前，停止上開執行程序。
五、爰依強制執行法第18條第2項，裁定如主文。
中    華    民    國    111    年    8    月    12    日
                   民事第二庭  法  官  鄭政宗
上列為正本係照原本作成。
如對本裁定抗告，須於裁定送達後10日內向本院提出抗告狀。
中　　華　　民　　國　　111 　年　　8 　　月　　12　　日
                               書記官　黃志微